public_html/app/tools/lang/data/dict-vec-xpi/dictionaries/vec.aff
FLAG UTF-8
SFX A uregar úrege/IJLR uregar
SFX A uregar úregelo/S uregar
SFX A uregar úregeme/H uregar
SFX A uregar úregemi/K uregar
SFX A uregar úregi/N uregar
SFX A uregar úregitu/O uregar
SFX A uregar úrego/JL uregar
SFX A uregar úregomi/K uregar
SFX A urfar úrfelo/S urfar
SFX A urfar úrfeme/H urfar
SFX A urfar úrfemi/K urfar
SFX A urfar úrfitu/O urfar
SFX A urfar úrfomi/K urfar
SFX A urgar úrgelo/S urgar
SFX A urgar úrgeme/H urgar
SFX A urgar úrgemi/K urgar
SFX A urgar úrgitu/O urgar
SFX A urgar úrgomi/K urgar
SFX A uriar úrielo/S uriar
SFX A uriar úrieme/H uriar
SFX A uriar úriemi/K uriar
SFX A uriar úriomi/K uriar
SFX A uriar úritu/O uriar
SFX A urkiar úrkielo/S urkiar
SFX A urkiar úrkieme/H urkiar
SFX A urkiar úrkiemi/K urkiar
SFX A urkiar úrkiomi/K urkiar
SFX A urkiar úrkitu/O urkiar
SFX A urlar úrlelo/S urlar
SFX A urlar úrleme/H urlar
SFX A urlar úrlemi/K urlar
SFX A urlar úrlitu/O urlar
SFX A urlar úrlomi/K urlar
SFX A urmar úrmelo/S urmar
SFX A urmar úrmeme/H urmar
SFX A urmar úrmemi/K urmar
SFX A urmar úrmitu/O urmar
SFX A urmar úrmomi/K urmar
SFX A urogar úroga/FR urogar
SFX A urogar úroge/IJLR urogar
SFX A urogar úrogelo/S urogar
SFX A urogar úrogeme/H urogar
SFX A urogar úrogemi/K urogar
SFX A urogar úrogi/N urogar
SFX A urogar úrogitu/O urogar
SFX A urogar úrogo/JL urogar
SFX A urogar úrogomi/K urogar
SFX A urtar úrtelo/S urtar
SFX A urtar úrteme/H urtar
SFX A urtar úrtemi/K urtar
SFX A urtar úrtitu/O urtar
SFX A urtar úrtomi/K urtar
SFX A urvar úrvelo/S urvar
SFX A urvar úrveme/H urvar
SFX A urvar úrvemi/K urvar
SFX A urvar úrvitu/O urvar
SFX A urvar úrvomi/K urvar
SFX A urxitar úrxita/FR urxitar
SFX A urxitar úrxite/IJLR urxitar
SFX A urxitar úrxitelo/S urxitar
SFX A urxitar úrxiteme/H urxitar
SFX A urxitar úrxitemi/K urxitar
SFX A urxitar úrxiti/N urxitar
SFX A urxitar úrxititu/O urxitar
SFX A urxitar úrxito/JL urxitar
SFX A urxitar úrxitomi/K urxitar
SFX A urŧar úrŧelo/S urŧar
SFX A urŧar úrŧeme/H urŧar
SFX A urŧar úrŧemi/K urŧar
SFX A urŧar úrŧitu/O urŧar
SFX A urŧar úrŧomi/K urŧar
SFX A usar úselo/S usar
SFX A usar úseme/H usar
SFX A usar úsemi/K usar
SFX A usar úsitu/O usar
SFX A usar úsomi/K usar
SFX A usegar úsega/FR usegar
SFX A usegar úsege/IJLR usegar
SFX A usegar úsegelo/S usegar
SFX A usegar úsegeme/H usegar
SFX A usegar úsegemi/K usegar
SFX A usegar úsegi/N usegar
SFX A usegar úsegitu/O usegar
SFX A usegar úsego/JL usegar
SFX A usegar úsegomi/K usegar
SFX A usiar úsielo/S usiar
SFX A usiar úsieme/H usiar
SFX A usiar úsiemi/K usiar
SFX A usiar úsiomi/K usiar
SFX A usiar úsitu/O usiar
SFX A usidar úsida/FR usidar
SFX A usidar úside/IJLR usidar
SFX A usidar úsidelo/S usidar
SFX A usidar úsideme/H usidar
SFX A usidar úsidemi/K usidar
SFX A usidar úsidi/N usidar
SFX A usidar úsiditu/O usidar
SFX A usidar úsido/JL usidar
SFX A usidar úsidomi/K usidar
SFX A usitar úsita/FR usitar
SFX A usitar úsite/IJLR usitar
SFX A usitar úsitelo/S usitar
SFX A usitar úsiteme/H usitar
SFX A usitar úsitemi/K usitar
SFX A usitar úsiti/N usitar
SFX A usitar úsititu/O usitar
SFX A usitar úsito/JL usitar
SFX A usitar úsitomi/K usitar
SFX A uskar úskelo/S uskar
SFX A uskar úskeme/H uskar
SFX A uskar úskemi/K uskar
SFX A uskar úskitu/O uskar
SFX A uskar úskomi/K uskar
SFX A usketar úsketa/FR usketar
SFX A usketar úskete/IJLR usketar
SFX A usketar úsketelo/S usketar
SFX A usketar úsketeme/H usketar
SFX A usketar úsketemi/K usketar
SFX A usketar úsketi/N usketar
SFX A usketar úsketitu/O usketar
SFX A usketar úsketo/JL usketar
SFX A usketar úsketomi/K usketar
SFX A uskiar úskielo/S uskiar
SFX A uskiar úskieme/H uskiar
SFX A uskiar úskiemi/K uskiar
SFX A uskiar úskiomi/K uskiar
SFX A uskiar úskitu/O uskiar
SFX A uskinar úskina/FR uskinar
SFX A uskinar úskine/IJLR uskinar
SFX A uskinar úskinelo/S uskinar
SFX A uskinar úskineme/H uskinar
SFX A uskinar úskinemi/K uskinar
SFX A uskinar úskini/N uskinar
SFX A uskinar úskinitu/O uskinar
SFX A uskinar úskino/JL uskinar
SFX A uskinar úskinomi/K uskinar
SFX A usolar úsola/FR usolar
SFX A usolar úsole/IJLR usolar
SFX A usolar úsolelo/S usolar
SFX A usolar úsoleme/H usolar
SFX A usolar úsolemi/K usolar
SFX A usolar úsoli/N usolar
SFX A usolar úsolitu/O usolar
SFX A usolar úsolo/JL usolar
SFX A usolar úsolomi/K usolar
SFX A usoƚar úsoƚa/FR usoƚar
SFX A usoƚar úsoƚe/IJLR usoƚar
SFX A usoƚar úsoƚelo/S usoƚar
SFX A usoƚar úsoƚeme/H usoƚar
SFX A usoƚar úsoƚemi/K usoƚar
SFX A usoƚar úsoƚi/N usoƚar
SFX A usoƚar úsoƚitu/O usoƚar
SFX A usoƚar úsoƚo/JL usoƚar
SFX A usoƚar úsoƚomi/K usoƚar
SFX A uspar úspelo/S uspar
SFX A uspar úspeme/H uspar
SFX A uspar úspemi/K uspar
SFX A uspar úspitu/O uspar
SFX A uspar úspomi/K uspar
SFX A ustar ústelo/S ustar
SFX A ustar ústeme/H ustar
SFX A ustar ústemi/K ustar
SFX A ustar ústitu/O ustar
SFX A ustar ústomi/K ustar
SFX A ustegar ústega/FR ustegar
SFX A ustegar ústege/IJLR ustegar
SFX A ustegar ústegelo/S ustegar
SFX A ustegar ústegeme/H ustegar
SFX A ustegar ústegemi/K ustegar
SFX A ustegar ústegi/N ustegar
SFX A ustegar ústegitu/O ustegar
SFX A ustegar ústego/JL ustegar
SFX A ustegar ústegomi/K ustegar
SFX A ustolar ústola/FR ustolar
SFX A ustolar ústole/IJLR ustolar
SFX A ustolar ústolelo/S ustolar
SFX A ustolar ústoleme/H ustolar
SFX A ustolar ústolemi/K ustolar
SFX A ustolar ústoli/N ustolar
SFX A ustolar ústolitu/O ustolar
SFX A ustolar ústolo/JL ustolar
SFX A ustolar ústolomi/K ustolar
SFX A ustoƚar ústoƚa/FR ustoƚar
SFX A ustoƚar ústoƚe/IJLR ustoƚar
SFX A ustoƚar ústoƚelo/S ustoƚar
SFX A ustoƚar ústoƚeme/H ustoƚar
SFX A ustoƚar ústoƚemi/K ustoƚar
SFX A ustoƚar ústoƚi/N ustoƚar
SFX A ustoƚar ústoƚitu/O ustoƚar
SFX A ustoƚar ústoƚo/JL ustoƚar
SFX A ustoƚar ústoƚomi/K ustoƚar
SFX A ustrar ústrelo/S ustrar
SFX A ustrar ústreme/H ustrar
SFX A ustrar ústremi/K ustrar
SFX A ustrar ústritu/O ustrar
SFX A ustrar ústromi/K ustrar
SFX A ustriar ústrielo/S ustriar
SFX A ustriar ústrieme/H ustriar
SFX A ustriar ústriemi/K ustriar
SFX A ustriar ústriomi/K ustriar
SFX A ustriar ústritu/O ustriar
SFX A utar útelo/S utar
SFX A utar úteme/H utar
SFX A utar útemi/K utar
SFX A utar útitu/O utar
SFX A utar útomi/K utar
SFX A utegar útega/FR utegar
SFX A utegar útege/IJLR utegar
SFX A utegar útegelo/S utegar
SFX A utegar útegeme/H utegar
SFX A utegar útegemi/K utegar
SFX A utegar útegi/N utegar
SFX A utegar útegitu/O utegar
SFX A utegar útego/JL utegar
SFX A utegar útegomi/K utegar
SFX A utilar útila/FR utilar
SFX A utilar útile/IJLR utilar
SFX A utilar útilelo/S utilar
SFX A utilar útileme/H utilar
SFX A utilar útilemi/K utilar
SFX A utilar útili/N utilar
SFX A utilar útilitu/O utilar
SFX A utilar útilo/JL utilar
SFX A utilar útilomi/K utilar
SFX A utinar útina/FR utinar
SFX A utinar útine/IJLR utinar
SFX A utinar útinelo/S utinar
SFX A utinar útineme/H utinar
SFX A utinar útinemi/K utinar
SFX A utinar útini/N utinar
SFX A utinar útinitu/O utinar
SFX A utinar útino/JL utinar
SFX A utinar útinomi/K utinar
SFX A utiƚar útiƚa/FR utiƚar
SFX A utiƚar útiƚe/IJLR utiƚar
SFX A utiƚar útiƚelo/S utiƚar
SFX A utiƚar útiƚeme/H utiƚar
SFX A utiƚar útiƚemi/K utiƚar
SFX A utiƚar útiƚi/N utiƚar
SFX A utiƚar útiƚitu/O utiƚar
SFX A utiƚar útiƚo/JL utiƚar
SFX A utiƚar útiƚomi/K utiƚar
SFX A utriar útrielo/S utriar
SFX A utriar útrieme/H utriar
SFX A utriar útriemi/K utriar
SFX A utriar útriomi/K utriar
SFX A utriar útritu/O utriar
SFX A utuar útuelo/S utuar
SFX A utuar útueme/H utuar
SFX A utuar útuemi/K utuar
SFX A utuar útuitu/O utuar
SFX A utuar útuomi/K utuar
SFX A uviar úvielo/S uviar
SFX A uviar úvieme/H uviar
SFX A uviar úviemi/K uviar
SFX A uviar úviomi/K uviar
SFX A uviar úvitu/O uviar
SFX A uvolar úvola/FR uvolar
SFX A uvolar úvole/IJLR uvolar
SFX A uvolar úvolelo/S uvolar
SFX A uvolar úvoleme/H uvolar
SFX A uvolar úvolemi/K uvolar
SFX A uvolar úvoli/N uvolar
SFX A uvolar úvolitu/O uvolar
SFX A uvolar úvolo/JL uvolar
SFX A uvolar úvolomi/K uvolar
SFX A uvoƚar úvoƚa/FR uvoƚar
SFX A uvoƚar úvoƚe/IJLR uvoƚar
SFX A uvoƚar úvoƚelo/S uvoƚar
SFX A uvoƚar úvoƚeme/H uvoƚar
SFX A uvoƚar úvoƚemi/K uvoƚar
